【裁判字號】    90,交抗,582
【裁判日期】    901231
【裁判案由】    違反道路交通管理處罰條例
【裁判全文】
臺灣高等法院交通事件裁定                          九十年度交抗字第五八二號
    抗  告  人
    即受處分人  甲○○
右抗告人因違反道路交通管理處罰條例案件，不服臺灣板橋地方法院九十年度交聲字
第九五五號，中華民國九十年十一月二十三日裁定，提起抗告，本院裁定如左：
    主  文
抗告駁回。
    理  由
一、按飲用酒類或其他類似物後其吐氣所含酒精濃度超過每公升０．二五毫克或血液
    中酒精濃度超過百分之０點０五以上者，不得駕車。又汽車駕駛人，駕駛汽車經
    測試檢定有左列情形之一者，處新臺幣一萬五千元以上六萬元以下罰鍰，並當場
    禁止其駕駛及吊扣其駕駛執照一年。因而肇事致人受傷者，並吊扣其駕駛執照二
    年；致人重傷或死亡者，吊銷其駕駛執照，並不得再考領：一、酒精濃度超過規
    定標準。二、吸食毒品、迷幻藥、麻醉藥品及其相類似之管制藥品。道路交通安
    全規則第一百十四條第二款、道路交通管理處罰條例第三十五條第一項第一款亦
    分別定有明文。
二、本件抗告意旨略以：伊於民國九十年九月十五日凌晨一時許，因有喝酒，為不違
    反交通規定及安全起見，便將機車牽著行走，且伊於為警欄停前機車亦已發生故
    障，故伊實非駕駛機車，而警方臨檢時間為凌晨一時許，當時天色黑暗能見度低
    ，且警方與伊相距約百餘公尺，故警方所稱伊係騎乘機車，實有誤解，爰請求撤
    銷原裁定，更為適當之裁定云云。
三、經查：本件抗告人即受處分人（以下簡稱抗告人）於九十年九月十五日凌晨一時
    四十分許，酒後騎乘車號ＡＵＶ─二五七號重型機車，行經臺北市中興橋時，經
    執勤員警攔停查獲，當場測試其吐氣所含酒精濃度達每公升０．三五毫克，予以
    舉發，有北市警交大字第ＡＢＷ６４４１７６號舉發違反道路交通管理事件通知
    單附卷可稽（參原審卷第十頁），抗告人對其於上開時地飲酒後經警測試其吐氣
    所含酒精成分過量之事實亦不否認。又抗告人所稱伊係牽著機車步行，並非騎乘
    機車一節，業經證人即本件交通違規事件取締員警陳耀傑於原審調查時結證稱：
    「當時我們有四人在橋上臨檢，我們目視到異議人騎乘著機車看到我們攔檢的閃
    示燈異議人才停下來，用牽的，然後我們對他進行酒測，他說他車子壞掉，但我
    們將車子檢視發現車子是完好的，且引擎還是熱的，況且我們也有看到他，看見
    我們在攔檢，他才停車的，所以我們才會依法舉發」等語（參原審卷第二十頁）
    ，並有臺北市政府警察局萬華分局九十年九月二十八日北市警萬分交字第九０六
    三六六二三００號函一紙在卷可參，是抗告人前開所辯顯係事後飾卸之詞，不足
    採信，本件抗告人為警攔查之時縱如其所言係以步行方式牽行機車，亦係見警察
    臨檢故為規避法律之行為，仍不足以阻卻其遇警攔檢之前酒後違規騎乘機車之行
    為，其於右揭時地確有上開交通違規行為堪予認定，原審以其異議為無理由而予
    駁回，核無不合。抗告人猶執陳詞，指摘原裁定不當，為無理由，應予駁回。
據上論斷，應依道路交通案件處理辦法第二十五條、第二十六條，刑事訴訟法第四百
十二條，裁定如主文。
中      華      民      國    九十      年    十二      月    三十一    日
                              臺灣高等法院刑事第十五庭
                                  審判長法  官  房  阿  生
                                        法  官  雷  元  結
                                        法  官  鄧  振  球
右正本證明與原本無異。
不得再抗告。
                                        書記官  洪  秋  帆
中      華      民      國    九十一    年      一      月      三      日


司法院資訊處製作；財團法人民間司法改革基金會備份。
